【裁判字號】    89,上更(一),187
【裁判日期】    890530
【裁判案由】    違反槍砲彈藥刀械管制條例
【裁判全文】
臺灣高等法院臺南分院刑事判決        八十九年度上更（一）字第一八七號   Ｇ
      上  訴  人
      即  被  告  甲  ○  ○
右上訴人因違反槍砲彈藥刀械管制條例案件，不服臺灣臺南地方法院八十六年度訴字
第一０四四號中華民國八十六年十一月十一日第一審判決（起訴案號：臺灣臺南地方
法院檢察署八十六年度偵字第五一九一號、第七０二０號），提起上訴，判決後經最
高法院發回更審，本院判決如左：
      主      文
原判決關於甲○○部分撤銷。
甲○○未經許可無故寄藏手槍，處有期徒刑壹年陸月，扣案之美國ＢＲＯＷＮＩＮＧ
廠製口徑九ＭＭ半自動手槍壹枝（含彈匣壹個）、口徑九ＭＭ制式半自動手槍用子彈
伍顆均沒收。
      事      實
甲○○曾於民國（下同）七十九年間因盜匪等案件，經最高法院判處有期徒刑十年八
月確定，發監執行後經假釋交付保護管束，應至八十九年三月二十三日始假釋期滿，
仍不知悛悔，復於八十五年三月初，在台南縣永康市○○路與台南市○○路交岔口附
近，未經許可無故接受綽號「志芳」之姓名年籍不詳成年男子，所持交具有殺傷力之
美國ＢＲＯＷＮＩＮＧ廠製口徑九ＭＭ半自動手槍一枝（含彈匣一個）、及口徑九Ｍ
Ｍ之制式半自動手槍用子彈八顆，將之寄藏在台南市安億橋下，嗣於八十六年四月四
日下午五時許，其將各該槍彈放於尹水永所駕駛車牌Ｊ三－六八三六號自用小客車內
，行經台南縣永康市○○○路五四四巷三十七號前，始為警臨檢在該車右前座甲○○
之座位下查扣得各該槍彈。案經台南縣警察局永康分局報請台灣台南地方法院檢察署
檢察官偵查起訴。
      理      由
一、上開寄藏槍彈嗣為警臨檢查獲之犯罪事實，已迭據上訴人即被告甲○○，先後在
    警訊、偵查中及本院審理時坦承不諱，惟辯稱：本件寄藏槍彈犯行，應與其另犯
    本院八十七年度上易字第二號幫助未經許可無故持有獵槍一案，具有裁判上一罪
    之連續犯關係，為該案判決效力所及云云。經查被告上開自白寄藏槍彈之犯罪事
    實，核與證人尹水永在警訊、偵查中及原審調查時所供稱：上開槍彈係被告甲○
    ○所持有等語，及證人黃永寬在警訊時供稱：被告甲○○見警方到達現場時，就
    馬上將槍拿出來藏在椅子下面等語相符，並有經警查獲之美國ＢＲＯＷＮＩＮＧ
    廠製口徑九ＭＭ半自動手槍一枝（含彈匣一個）、及子彈八顆扣案為憑，且各該
    槍彈經送內政部警政署刑事警察局鑑驗結果，認該槍枝係美國ＢＲＯＷＮＩＮＧ
    廠製口徑九ＭＭ半自動手槍，具六條右旋來復線，槍號已遭變造，機械性能良好
    ，而子彈八顆均係口徑九ＭＭ之制式半自動手槍用子彈，均具殺傷力，亦有該局
    八十六年五月二十四日刑鑑字第三四一００號鑑驗通知書一份存卷足稽，是被告
    甲○○寄藏槍彈之事證已甚明確，其犯行洵堪認定，應予依法論科。
二、按槍砲彈藥刀械管制條例於八十六年十一月二十四日修正公佈施行，其中第七條
    第四項未經許可寄藏手槍罪，法定刑修正為處五年以上有期徒刑，併科新台幣一
    千萬元以下之罰金；另第十一條第四項未經許可寄藏子彈罪，法定刑修正為處一
    年以上七年以下有期徒刑，併科新台幣七百萬元以下之罰金。被告甲○○犯罪後
    法律有變更，比較新舊條例仍以修正前之條例較有利於被告甲○○，應適用修正
    前之槍砲彈藥刀械管制條例處斷。核被告甲○○所為，係犯修正前槍砲彈藥刀械
    管制條例第七條第四項之未經許可無故寄藏手槍罪，及同條例第十一條第三項之
    未經許可無故寄藏彈藥罪。其持有槍彈之低度行為，已為寄藏槍彈之高度行為所
    吸收，不另論罪。其於同一時地，以一寄藏行為同時寄藏手槍及子彈，而觸犯上
    開二罪名，為想像競合犯，應從一較重之未經許可無故寄藏手槍罪處斷。原審據
    予論罪科刑，固非無見；惟查原判決未明確認定被告甲○○寄藏槍彈之地點，已
    有未洽，且原判決未及比較新舊槍砲彈藥刀械管制條例之適用，亦有未合。被告
    甲○○上訴意旨，雖認本案與其前幫助未經許可無故持有獵槍一案，應有連續犯
    之適用，應為前案判決效力所及，指摘原判決不當云云。惟按連續犯須基於概括
    犯意，連續數行為而犯同一罪名，且所謂同一罪名，係指構成犯罪要件相同之罪
    名而言，此觀大法官會議釋字第一五二號解釋即明，本件被告甲○○係犯修正前
    槍砲彈藥刀械管制條例第七條第四項之未經許可無故寄藏手槍罪，與其前案所犯
    同條例第八條第三項之幫助未經許可無故持有獵槍罪，非但所犯法條不同，且寄
    藏與持有之犯罪構成態樣亦異，自難認係犯同一罪名而成立連續犯，本案應非其
    前案判決效力所及，而難認被告甲○○之上訴為有理由。惟原審對被告甲○○部
    分之判決，既有上開可議之處，自屬無可維持，應由本院將被告甲○○部分之判
    決，予以撤銷改判。爰審酌被告甲○○之素行、犯罪之動機、目的、手段、所生
    危害、及其犯後態度等一切情狀，仍對其量處有期徒刑一年六月，以資懲儆。又
    扣案之美國ＢＲＯＷＮＩＮＧ廠製口徑九ＭＭ半自動手槍一枝（含彈匣一個）、
    口徑九ＭＭ之制式半自動手槍用子彈五顆（原扣得八顆經試射三顆），因屬違禁
    物，不問屬於何人所有，均應依法併予宣告沒收。
三、據上論斷，應依刑事訴訟法第三百六十九條第一項前段、第三百六十四條、第二
    百九十九條第一項前段，修正前槍砲彈藥刀械管制條例第七條第四項、第十一條
    第三項，刑法第二條第一項但書、十一條前段、第五十五條，第三十八條第一項
    第一款，判決如主文。
本件經檢察官楊秀美到庭執行職務。
中    華    民    國      八十九      年      五      月      三十      日
                                  臺灣高等法院臺南分院刑事第二庭
                                      審判長法官  游    明    仁
                                            法官  蘇    重    信
                                            法官  林    永    茂
右正本證明與原本無異。
如不服本判決，應於判決送達後十日內向本院提出上訴狀，其未敘述理由者並應於提
出上訴狀後十日內向本院補提理由書（應附繕本)。
                                      法院書記官  楊    清    旺
中    華    民    國      八十九      年      五      月      三十一    日
附錄法條：
修正前槍彈藥刀械管制條例第七條第四項：未經許可，無故持有、寄藏或意圖販賣
                                        而陳列第一項及第二項所列槍之一者
                                        ，處一年以上七年以下有期徒刑。


司法院資訊處製作；財團法人民間司法改革基金會備份。
